---
title: "Titanic"
author: "Erik Mejia Hernandez - Santiago García Cabral"
date: "15 de febrero de 2017"
output: ioslides_presentation
---

```{r setup, include=FALSE}
knitr::opts_chunk$set(echo = FALSE)
```

```{r , echo=FALSE , include=FALSE}
getwd()
list.files()
train <- read.csv("train.csv", stringsAsFactors = FALSE)
head(train)
str(train)
```
## Titanic

El RMS Titanic fue un transatlántico británico, el mayor barco de pasajeros del mundo en el momento de su terminación, que se hundió en la noche del 14 a la madrugada del 15 de abril de 1912 durante su viaje inaugural desde Southampton a Nueva York. En el hundimiento del Titanic murieron 1514 personas de las 2223 que iban a bordo, lo que convierte a esta tragedia en uno de los mayores naufragios de la historia ocurridos en tiempo de paz. Construido entre 1909 y 1912 en el astillero Harland and Wolff de Belfast, el Titanic era el segundo de los tres transatlánticos que formaban la clase Olympic, propiedad de la naviera White Star Line, junto al RMS Olympic y, posteriormente, el HMHS Britannic.

Solo se analizarán 891 personas de las que se tienen registro.

## Describir el domino de la información
Id 

Sobrevivió : 1=Si, 0=no

Clase de pasajeros  : 1=Superior, 2=Mediana or 3=Baja

Nombre 

Sexo : female= mujer,  male=hombre 

Años 

Número de hermanos / cónyuges en el extranjero 

Número de padres / niños a bordo 

## Continuación - Describir el domino de la información
Número de Ticket  

Tarifa de pasajeros

Cabina 

Puerto o embarcación: C = Cherbourg, Q = Queenstown,  S = Southampton 

## Histogramas.
Histograma de la edad.
```{r}
hist(na.omit(train$Age),
     main = "Histograma de las edades de los pasajeros",
     xlab = "Edad",
     ylab = "Personas",
     labels = TRUE)

```

## Cuartiles.
Cuartiles y rango intercuartil de la edad.

```{r, echo=FALSE}
summary(na.omit(train$Age))
IQR(na.omit(train$Age))
```

Cuartiles y rango intercuartil de la tarifa.
```{r, echo=FALSE}
summary(na.omit(train$Fare))
IQR(na.omit(train$Fare))
```

