---
title: "Reporte"
author: "Erik Mejia Hernandez -Santiago García Cabral"
date: "16 de febrero de 2017"
output: html_document
---

```{r setup, include=FALSE}
knitr::opts_chunk$set(echo = TRUE)
```
## Leer Datos
Conocer ubicación de directorio
```{r}
getwd()
```


Mostrar contenido del directorio actual
```{r}
list.files()
```

Cargar datos de archivo en una variable
```{r}
train <- read.csv("train.csv", stringsAsFactors = FALSE)
```



Para comprobar que el archivo se bajó
```{r}
head(train)
```

para ver la estructura del dataset
```{r}
str(train)
```



## Describe the data domain
```{r}
str(train)
```


## Describe cada una de las variables
Sobrevivientes 
```{r}
train$Survived <- as.factor(train$Survived)
table(train$Survived)
```

Clase
```{r}
table(train$Pclass)
```

Nombre 
```{r}
#train$Name
```


Sex 
```{r}
train$Sex <- as.factor(train$Sex)
table(train$Sex)
table(train$Sex, train$Survived)
```

SibSp  "Número de hermanos / cónyuges en el extranjero"
```{r}
train$SibSp <- as.factor(train$SibSp)
table(train$SibSp)
```

Parch  "Parche Número de Padres / Niños a bordo"
```{r}
train$Parch <- as.factor(train$Parch)
table(train$Parch)
```


Ticket 
```{r}

```

Fare 
```{r}

```

Cabin 
```{r}

```

Embarked 
```{r}
train$Embarked <- as.factor(train$Embarked)
table(train$Embarked)
```





## Basic summary statistics.

## Boxplots. Interpretation.

## Skew of the data. Interpretation.

## Histograms. Interpretation.

## Quartiles and interpretation.

## Correlation. Interpretation.

## Scatterplots. Interpretation.
